# 请教陈版，关于合伙企业基金的账务问题

提问人：刀笑 时间：2016-06-20 18:15:05
我公司与其他合伙人成立了一家合伙基金公司，主要是负责投资互联网企业。我公司作为执行合伙人，负责这家基金公司的运作，现在公司投资了几家互联网公司，但是在投资协议中，有的规定合伙基金在对方董事会中占有一个席位，董事席位一共 5 个，我在做账务处理的时候是放在长期股权投资。没有规定董事席位问题的，而且投资比例较小的，一般在10%以下，我是作为可供出售金融资产核算的，不知道这么做是否正确啊，还有就是对于合伙企业的账务和一般企业的账务处理有没有太大的不同啊。

回答人：chenyiwei
1 、对非投资性主体而言，判断一项股权投资是作为长期股权投资核算还是作为金融资产核算，关键看是否对被投资方有控制、共同控制或重大影响。从你说的情况看，未看到有重大不合理之处。 2 、合伙企业的核算，资产、负债和损益与一般公司制企业无重大差异，差异主要体现在权益方面。合伙企业没有实收资本、资本公积之类概念，而是应当分别为每个合伙人设置一个资本账户和一个留存收益帐户，期末结帐后将可分配的盈亏全部按照合伙协议约定分配到每个合伙人名下，记入其留存收益帐户，作为各合伙人分红和申报纳税的依据。